臺灣苗栗地方法院刑事裁定
111年度聲字第298號
聲  請  人  臺灣苗栗地方檢察署檢察官
受  刑  人  周育誠




上列聲請人因受刑人數罪併罰有二裁判以上，聲請定其應執行之
刑（111年度執聲字第193號），本院裁定如下： 
    主  文
甲○○所犯如附件所示各罪所處之刑，應執行有期徒刑拾年。
    理  由
一、聲請意旨略以：受刑人甲○○因犯如附件所示之罪，先後經
    判決確定如附件，應依刑法第53條及第51條第5 款，定其應
    執行之刑，爰依刑事訴訟法第477 條第1 項聲請裁定等語。
二、裁判確定前犯數罪者，併合處罰之，但有下列情形之一者，
    不在此限：一、得易科罰金之罪與不得易科罰金之罪；二、
    得易科罰金之罪與不得易服社會勞動之罪；三、得易服社會
    勞動之罪與不得易科罰金之罪；四、得易服社會勞動之罪與
    不得易服社會勞動之罪；前項但書情形，受刑人請求檢察官
    聲請定應執行刑者，依刑法第51條規定定之；數罪併罰，有
    二裁判以上者，依刑法第51條之規定，定其應執行之刑；數
    罪併罰，分別宣告其罪之刑，宣告多數有期徒刑者，於各刑
    中之最長期以上，各刑合併之刑期以下，定其刑期。但不得
    逾30年，刑法第50條、第53條、第51條第5 款分別定有明文
    。
三、刑事訴訟法第370 條第2 項、第3 項，已針對第二審上訴案
    件之定應執行之刑，明定有不利益變更禁止原則之適用；而
    分屬不同案件之數罪併罰有應更定執行刑之情形，倘數罪之
    刑，曾經定其執行刑，再與其他裁判宣告之刑定其應執行刑
    時，在法理上亦應同受此原則之拘束。亦即，另定之執行刑
    ，其裁量所定之刑期，不得較重於前定之執行刑加計後裁判
    宣告之刑之總和，此為最高法院一致之見解。
四、經查：　　
（一）受刑人因犯如附件所示之罪，先後經法院判處如附件所示
      之刑，均經分別確定在案，有各該判決書及臺灣高等法院
      被告前案紀錄表在卷可稽。又受刑人所犯如附件編號1至7
      、9至11、21所示之罪係得易科罰金之罪，其餘附件所示
      之罪則均係不得易科罰金之罪，茲聲請人依受刑人之請求
      聲請定其應執行之刑，有臺灣苗栗地方檢察署公務詢問紀
      錄表1份附卷可憑，經核合於刑法第50條第1項但書第1款
      之情形，本院審酌受刑人所犯如附件所示各罪既皆係受刑
      人於如附件編號1、2所示案件判決確定前所違犯者，揆諸
      前揭說明，自應併合處罰之，是聲請人本件聲請核屬正當
      ，應予准許。
（二）本院發函予受刑人以書面陳述意見之機會後，審酌受刑人
      就附件編號1至11所犯均為違反毒品危害防制條例之罪、
      編號12至20、22至28所犯均為加重詐欺取財罪、編號21所
      為係幫助犯恐嚇取財罪，其透過各罪所顯示之人格面確有
      不同，另受刑人所犯同屬違反毒品危害防制條例之罪部分
      ，固然罪質相近，惟罪名包括施用第一、二級毒品、販賣
      第二級毒品等，其間行為態樣、手段、動機仍屬有異，至
      同為施用毒品部分，則行為態樣、手段、動機相仿，責任
      非難重複程度較高；另所犯均為加重詐欺取財罪部分，受
      刑人各罪之犯罪情節均為擔任詐欺集團車手提領贓款，犯
      罪之時間亦集中於民國107年9月中上旬，可認其責任非難
      重複之程度較高，又受刑人各罪所侵犯者均為社會法益或
      財產法益，而非具有不可替代性、不可回復性之個人法益
      ，並考量刑罰邊際效應隨刑期而遞減、行為人所生痛苦程
      度隨刑期而遞增之情形及受刑人復歸社會之可能性，另參
      以如附件編號7、8、12至20、22至23所示部分所處之刑，
      前經臺灣高等法院臺中分院以110年度抗字第495號裁定定
      應執行有期徒刑8年6月確定，如附件編號1至6、9至11、2
      1、24至28所示部分所處之刑，則經本院以110年度聲字第
      943號裁定定應執行有期徒刑3年6月確定（上開二裁定均
      已審酌受刑人非難重複程度較高而予以高度之刑度折讓）
      等情，對受刑人所犯各罪為整體之非難評價後，定其應執
      行之刑如主文所示。
（三）受刑人所犯如附件編號1至7、9至11、21所示之罪，固得
      易科罰金，惟因與其餘附件所示不得易科罰金之罪併合處
      罰之結果，本院自無庸為易科折算標準之記載（司法院釋
      字第144 號、第679 號解釋意旨參照），附此敘明。
（四）本件附件除編號3「犯罪日期」欄所載「107年8月19日為
      警採尿前1、2天晚上」應補充為「107年8月19日12時45分
      許為警採尿前1、2天晚上」、「最後事實審法院」欄所載
      「中高分檢」應更正為「中高分院」、編號4「犯罪日期
      」欄所載「107年8月19日為警採尿前1、2天晚上」應補充
      為「107年8月19日12時45分許為警採尿前回溯26小時內之
      某時」、「最後事實審判決日期」欄所載「108/06/05」
      應更正為「108年2月22日」、編號7至8「偵查（自訴）機
      關年度案號」欄所載「苗栗地檢107年度偵字第1715號」
      新增「107年度偵字第3062號」、編號9至11「偵查（自訴
      ）機關年度案號」欄所載「苗栗地檢108年度毒偵字第263
      號」新增「108年度毒偵字第411號」、「最後事實審判決
      日期」欄所載「108/12/24」應更正為「108年12月26日」
      、編號10至11「是否為得易科罰金之案件」欄所載「否」
      應更正為「是」、編號12至15「偵查（自訴）機關年度案
      號」欄所載「雲林地檢107年度偵字第6242號」新增「雲
      林地檢107年度偵字第5110、6911、7718號、108年度少連
      偵字第5號，108年度偵字第476、537、889、902號」、「
      最後事實審案號」欄所載「108年度訴緝字第27號」新增
      「108年度訴緝字第28號」、「確定判決案號」欄所載「1
      08年度訴緝字第27號」新增「108年度訴緝字第28號」、
      編號24「犯罪日期」欄所載「107/09/12-107/09/13」應
      更正為「107年9月6日至107年9月13日」、「最後事實審
      判決日期」欄所載「110/03/23」應更正為「110年3月17
      日」、編號25「最後事實審案號」欄所載「110年度訴字
      第1559號」應更正為「110年度訴字第4號」、「確定判決
      案號」欄所載「110年度訴字第1559號」應更正為「110年
      度訴字第4號」、編號27至28「偵查（自訴）機關年度案
      號」欄所載「苗栗地檢109年度偵字第3801號」新增「109
      年度少連偵字第42號」外，其餘均引用檢察官聲請時所附
      之受刑人甲○○定應執行刑案件一覽表之記載，併此敘明。
五、依刑事訴訟法第477 條第1 項，刑法第50條第2 項、第53條
    、第51條第5 款，裁定如主文。　　　
中　　華　　民　　國　　111 　年　　5 　　月　　6 　　日
                  刑事第二庭  法　官　林信宇
以上正本證明與原本無異。
如不服本裁定，應於裁定送達後5日內向本院提出抗告狀。
                              書記官  林佩萱
中　　華　　民　　國　　111 　年　　5 　　月　　6 　　日